【裁判字號】    97,聲,9
【裁判日期】    970214
【裁判案由】    訴訟救助
【裁判全文】
臺灣高等法院民事裁定                     97年度聲字第9號
聲  請  人  甲○○    通訊處：.
相  對  人  經濟部智慧財產局
法定代理人  戊○○
相  對  人  丙○○
            乙○○
            丁○○
聲請人因與相對人經濟部智慧財產局、丙○○、乙○○等三人間
確認第三人權利人卷證之訴事件，聲請訴訟救助，本院裁定如下
：
    主  文
聲請駁回。
聲請訴訟費用由聲請人負擔。
    理  由
一、本件相對人經濟部智慧財產局之法定代理人原為丁○○，於
    民國九十六年十二月三日變更為戊○○，有行政院九十六年
    十一月二十九日院授人力字第○九六○○六四四四七號令在
    卷可稽（本院卷第一○二頁），經其以書狀聲明承受訴訟（
    本院卷第一○一頁），核無不合，應予准許，合先敘明。
二、按當事人無資力支出訴訟費用者，法院應依聲請，以裁定准
    予訴訟救助，民事訴訟法第一百零七條第一項定有明文。而
    依同法第一百零九條第二項及第二百八十四條之規定，聲請
    人應就其無資力支出訴訟費用之事由，提出能即時調查之證
    據以釋明之，是法院調查聲請人是否無資力支出訴訟費用，
    專就聲請人提出之證據為之，如聲請人並未提出證據，或依
    其提出之證據，未能信其無資力支出訴訟費用之主張為真實
    ，即應將其聲請駁回，並無派員調查之必要（最高法院二十
    六年度滬抗字第三四號判例要旨參照）。
三、本件聲請人以：相對人等假借職務、捏造伊所有之新型專利
    申請權讓與契約書文印、變造日期、偽造變造陰陽文書、包
    庇犯罪，故意行政疏失導致偽證嚴重後果而提起本件確認權
    利人卷證之訴。伊生活困難，積蓄又悉遭相對人等偽證、技
    巧延宕七年，目前實無資力再支出本件訴訟費用；又伊前因
    請求國家賠償事件，經原法院九十四年六月八日九十四年度
    北救字第四五號裁定准予訴訟救助，釋明在案，人證政風處
    主任、法院筆錄、文印相片、矛盾公文書物證俱在，非相對
    人所能否認，伊必有勝訴之望等語聲請訴訟救助，業據提出
    原法院九十四年六月八日九十四年度北救字第四五號裁定等
    件為證（本院卷第三至八頁、第十二至九九頁）。惟查：聲
    請人所提原法院上開准予訴訟救助之裁定，係就九十四年六
    月八日當時，及聲請人與相對人經濟部智慧財產局等間請求
    國家賠償事件中所為准予訴訟救助之裁定，與本件兩造間確
    認權利人卷證之訴事件有間，無從據以認定聲請人無資力支
    出本件訴訟費用；再者，依據聲請人所提其他證據，經核均
    為涉及聲請人提起本件訴訟有無理由之證據，並非法院可得
    即時調查其有無資力支出訴訟費用之證據，從而揆諸首開說
    明，本件既未能釋明其無資力支出訴訟費用為真實，其聲請
    即屬無從准許。
四、綜上所述，本件聲請為無理由，爰裁定如主文。
中    華    民    國    97    年    2    月    14    日
                    民事第十庭
                        審判長法  官  黃豐澤
                              法  官  蕭艿菁
                              法  官  吳光釗
正本係照原本作成。
如不服本裁定，應於收受送達後10日內向本院提出抗告狀，並應
繳納抗告費新台幣１千元。
中    華    民    國    97    年    2     月    15    日
                              書記官  秦慧榮


司法院資訊處製作；財團法人民間司法改革基金會備份。
